臺灣臺中地方法院小額民事判決
　　　　　 111年度沙小字第293號
原      告  臺灣新光商業銀行股份有限公司

法定代理人  李增昌  
訴訟代理人兼送達代收人  
            陳冠蓁  
訴訟代理人  陳國偉  
被      告  王栩容  
訴訟代理人  曾琬鈴律師
上列當事人間請求清償債務事件，本院於民國111年7月12日言詞
辯論終結，判決如下：
    主      文
被告應於繼承被繼承人蘇金水（身分證字號：Z000000000號）遺
產範圍內，給付原告新臺幣86,436元，及自民國96年4月10日起
至104年8月31日止，依照年息19.71％計算之利息，及自民國104
年9月1日起至清償日止，依照年息15％計算之利息。
訴訟費用新臺幣1,000元，由被告於繼承被繼承人蘇金水（身分
證字號：Z000000000號）遺產範圍內負擔。
本判決得假執行。但被告如以新臺幣86,436元元為原告預供擔保
後，得免為假執行。
    事實及理由
一、原告主張：訴外人蘇金水前向原告請領信用卡使用，依約定
    被告得到特約商店簽帳消費，原告先行墊款給特約商店後，
    再由原告向訴外人蘇金水請求償還帳款，訴外人蘇金水則應
    於每月繳款截止日之前向原告清償帳款，如有積欠款項或逾
    期清償等情事，則依信用卡約定條款第14條及第15條之約定
    ，依照年息19.71％計算循環信用利息，並應繳納違約金。截
    至民國96年4月9日止，訴外人蘇金水已積欠新臺幣（下同）
    86,436元消費款未付，訴外人蘇金水於111年4月17日死亡，
    被告為訴外人蘇金水之繼承人。為此，原告依消費借貸及繼
    承之法律關係，提起本件訴訟。並請求法院判決：（一）被
    告應於繼承被繼承人蘇金水（身分證字號：Z000000000號）
    之遺產範圍內，給付原告86,436元，及自96年4月10日起至1
    04年8月31日止，依照年息19.71％計算之利息，及自104年9
    月1日起至清償日止，依照年息15％計算之利息。（二）訴訟
    費用由被告負擔。
二、被告聲明：原告之訴駁回，訴訟費用由原告負擔。
三、法院之判斷：
（一）稱消費借貸者，謂當事人一方移轉金錢或其他代替物之所
      有權於他方，而約定他方以種類、品質、數量相同之物返
      還之契約。借用人應於約定期限內，返還與借用物種類、
      品質、數量相同之物，民法第474條第1項、第478條前段
      分別定有明文。又遲延之債務，以支付金錢為標的者，債
      權人得請求依法定利率計算之遲延利息。但約定利率較高
      者，仍從其約定利率。民法第474條第1項、第233條第1項
      定有明文。又按繼承人自繼承開始時，除本法另有規定外
      ，承受被繼承人財產上之一切權利、義務；繼承人對於被
      繼承人之債務，以因繼承所得遺產為限，負連帶責任，民
      法第1148條第1項前段、第1153條第1項分別定有明文。另
      自104年9月1日起，銀行辦理現金卡之利率或信用卡業務
      機構辦理信用卡之循環信用利率不得超過年利率15％，104
      年2月4日總統華總一義字第10400014271號令修正公布之
      銀行法第47條之1第2項定有明文，其立法理由為：「存款
      及放款利率大幅調降的事實，民法到目前為止卻遲遲沒有
      加以反應，致使法律與社會現況脫勾，產生許多銀行強力
      推銷現金卡及信用卡，來規避財政部對一般消費貸款降息
      之管制，對於現金卡或是信用卡循環利息，採取20％的高
      利率的脫法行為，已經嚴重盤剝經濟弱勢的債務人，並且
      危害到國家經濟體系及金融秩序，有必要加以修正…」，
      依照前開規定，持卡人之信用卡循環信用餘額及現金卡借
      款餘額，包含「既有未清償款項餘額」及「新增款項」，
      自104年9月1日起所收取之利率均不得超過15％，至104年9
      月1日前已產生之「未清償款項餘額」，自該等款項起息
      日起至104年8月31日止之期間利息，發卡機構則依原契約
      利率計收。
（二）原告所主張之事實，已據提出信用卡申請書、信用卡約定
      條款、單月帳務資料查詢、戶籍謄本、帳單明細、繼承系
      統表等為證，此部分且為被告所未爭執，應可信為真正。
      本件被繼承人蘇金水未依約履行債務，依約應償還其積欠
      之上開債務，雖被繼承人蘇金水已於111年4月17日死亡，
      惟被告既為被繼承人蘇金水之繼承人，依照前述規定，被
      告自應僅以繼承被繼承人蘇金水之遺產範圍內，負清償責
      任。從而，原告依消費借貸及繼承法律關係提起本訴，請
      求被告應於繼承被繼承人蘇金水之遺產範圍內給付如主文
      第一項所示之本金及利息，為有理由，應予准許。
四、本件原告勝訴部分係適用小額程序而為被告敗訴之判決，依
    民事訴訟法第436條之20規定，應依職權宣告假執行，並依
    職權為被告得預供擔保，免為假執行之諭知；併依同法第43
    6條之19第1項規定，確定本件訴訟費用額為1,000元，依民
    事訴訟法第79條 ，命由被告於繼承被繼承人蘇金水之遺產
    範圍內負擔之。
中　　華　　民　　國　　111 　年　　7 　　月　　26　　日
                        臺灣臺中地方法院沙鹿簡易庭
                            法  官  劉國賓
以上為正本，係照原本作成。
如不服本判決，應於送達後廿日內，以判決違背法令為理由，向
本院提出上訴狀並表明上訴理由（上訴理由應表明一、原判決所
違背之法令及其具體內容；二、依訴訟資料可認為原判決有違背
法令之具體事實），如於本判決宣示後送達前提起上訴者，應於
判決送達後廿日內補提上訴理由書（須附繕本）。
中　　華　　民　　國　　111 　年　　7 　　月　　26　　日
                            書記官  張隆成